臺灣桃園地方法院刑事判決　　　　　　 96年度審訴字第158號
公　訴　人　臺灣桃園地方法院檢察署檢察官
被　　　告　甲○○原名顏可奇.
指定辯護人　本院公設辯護人　陳瑞明
上列被告因違反毒品危害防制條例案件，經檢察官提起公訴（96
年度毒偵字第1715號），嗣被告於準備程序進行中為有罪之陳述
，經本院合議庭裁定由受命法官獨任進行簡式審判程序後，聲請
改依協商程序而為判決，本院判決如下：
    主  文
甲○○施用第一級毒品，累犯，處有期徒刑壹年，減為有期徒刑
陸月，如易科罰金，以新臺幣壹仟元折算壹日。
扣案之海洛因壹包連同包裝袋壹只（淨重零點壹壹公克，空包裝
重零點貳貳公克）沒收銷燬之。
    事實及理由
一、本件被告所犯係死刑、無期徒刑或最輕本刑為三年以上有期
    徒刑以外之罪，其於準備程序中就被訴事實為有罪之陳述，
    經本院告知簡式審判程序之旨，並聽取公訴人、被告及辯護
    人之意見後，爰依刑事訴訟法第273 條之1 第1 項規定合議
    裁定由受命法官獨任進行簡式審判程序。
二、被告甲○○（原名顏可奇）前有多次違反毒品危害防制條例
    前科，其中於民國88年間因販賣第二級毒品案件，經本院於
    以88年度少訴字第18號判決判處有期徒刑4 年，提起上訴後
    ，經台灣高等法院、最高法院分別駁回上訴而確定，於91年
    7 月24日因縮短刑期假釋出監，92年10月6 日假釋縮短刑期
    期滿，假釋未經撤銷，未執行之刑，以執行完畢論；又於94
    年間，因違反毒品危害防制條例案件，經本院以94年度訴字
    第836 號判決分別判處有期徒刑7 月及4 月，並定應執行有
    期徒刑10月確定，於94年12月7 日入監執行，95年10月2 日
    因縮短刑期執行完畢（構成累犯）。
三、被告曾於88年間因施用毒品案件，經法院裁定送觀察、勒戒
    後，認有繼續施用毒品之傾向，再經法院裁定送強制戒治，
    嗣因無繼續戒治之必要，經法院以88年度少調字第124 號裁
    定停止戒治交付保護管束，於89年4 月10日保護管束期滿，
    經法院裁定不付審理；又五年內，於93年10月間，再因施用
    毒品案件，經本院以94年度訴字第836 號判決判處應執行有
    期徒刑10月確定（施用第一級毒品判處有期徒刑7 月、施用
    第二級毒品判處有期徒刑4 月確定）。詎仍未戒除毒癮，明
    知海洛因為毒品危害防制條例第2 條第2 項第1 款所規定之
    第一級毒品，不得施用、持有，竟基於施用第一級毒品海洛
    因之犯意，於96年3 月16日下午2 、3 時許，在桃園縣龜山
    鄉○○街5 巷5 號住處內，施用第一級毒品海洛因1 次。嗣
    於96年3 月18日上午10時30分許，在桃園縣桃園市○○路26
    4 號前為警查獲，並扣得第一級毒品海洛因1 包連同包裝袋
    1 只（淨重0.11公克，空包裝重0.22公克）。案經桃園縣政
    府警察局桃園分局報告臺灣桃園地方法院檢察署檢察官偵查
    後起訴。
四、證據名稱：
    (一)被告於本院準備程序中之自白。
    (二)臺灣檢驗科技股份有限公司濫用藥物尿液檢驗報告暨桃園
      縣政府警察局桃園分局被採尿人姓名編號對照表、桃園縣
      政府警察局桃園分局景福派出所搜索扣押筆錄、扣押物品
      目錄表及法務部調查局96年4月30日調科壹字第096230385
      50號鑑定書各1 紙附卷可稽。
五、本件經檢察官與被告於審判外達成協商之合意且被告已認罪
    ，其合意內容為：就其施用第一級毒品部分，被告願受科刑
    範圍為有期徒刑1 年，減為有期徒刑6 月，如易科罰金，以
    新台幣1,000 元折算1 日。經查，上開協商合意並無刑事訴
    訟法第455 條之4 第1 項所列情形之一，檢察官聲請改依協
    商程序而為判決，本院爰不經言詞辯論，於協商合意範圍內
    為協商判決，合予敘明。
六、被告犯罪時間在96年4 月24日以前，所犯為毒品危害防制條
    例第10條第1 項之罪，合於減刑條件，與中華民國96年罪犯
    減刑條例第2 條第1 項第3 款規定相符，應減其刑期2 分之
    1 。
七、扣案之海洛因1 包連同包裝袋1 只（淨重0.11公克、空包裝
    重0.22公克），經送法務部調查局鑑定結果，確含海洛因成
    分，有法務部調查局鑑定書1 紙在卷可稽，應依毒品危害防
    制條例第18條第1 項前段規定，沒收銷燬之；包裹第一級毒
    品海洛因之包裝袋與前開毒品無從完全剝離，併依毒品危害
    防制條例第18條第1 項前段規定，沒收銷燬之。
八、應適用之法條：刑事訴訟法第273 條之1 第1 項、第455 條
    之4 第2 項、第455 條之8 ，毒品危害防制條例第10條第1
    項、第18條第1 項前段，刑法第11條前段、第47條第1 項，
    第41條第1 項前段，中華民國96年罪犯減刑條例第2 條第1
    項第3 款、第7 條、第9 條。
九、本判決除有刑事訴訟法第455 條之4 第1 項第1 款、第2 款
    、第4 款、第6 款、第7 款所定情形之一，或違反同條第2
    項規定者外，不得上訴。
十、如不服本件判決，得自收受判決送達之日起10日內，向本院
    提出上訴書狀，上訴於第二審法院。
本案經檢察官楊挺宏到庭執行職務。
中　　華　　民　　國　　96　　年　　9 　　月　　13　　日
                  刑事庭    法　官　徐  培  元
以上正本證明與原本無異。
                            書記官  楊  美  慧
中　　華　　民　　國　　96　　年　　9 　　月　　13　　日
附錄本件論罪科刑法條：
毒品危害防制條例第10條
施用第一級毒品者，處六月以上五年以下有期徒刑。
施用第二級毒品者，處三年以下有期徒刑。
